【裁判字號】    97,簡上,263
【裁判日期】    980429
【裁判案由】    清償債務
【裁判全文】
臺灣高雄地方法院民事判決             97年度簡上字第263號
上  訴  人  乙○○
被上訴人    甲○○
上列當事人間請求清償債務事件，上訴人對於民國97年7 月1 日
本院高雄岡山簡易庭97年度岡簡字第381 號第一審判決提起上訴
，本院於民國98年4 月15日言詞辯論終結，判決如下：
    主  文
上訴駁回。
第二審訴訟費用由上訴人負擔。
    事實及理由
一、被上訴人主張：兩造原為男女朋友關係，交往期間，上訴人
    因積欠聯邦商業銀行信用卡費，而於民國（下同）95年6 、
    7 月間，向伊借貸新台幣（下同）15萬元以清償信用卡欠款
    。被上訴人因而於95年6 月29日、7 月3 日、7 月12日分次
    提款合計145,500 元，連同身上現金4,500 元，一共15萬元
    現金交付上訴人。詎96年初兩造分手後，上訴人拒絕還款，
    並躲避被上訴人，經被上訴人不斷追討，始於96年6 月18日
    以手機簡訊方式告知被上訴人：「錢我會儘早還你，最晚明
    年三月，最快再幾個月，對不起影響你的生活，對不起」等
    語，但最後仍置之不理。被上訴人因僅有145,500 元之提款
    紀錄可資證明借款事實，故僅依消費借貸之法律關係，請求
    上訴人應給付被上訴人145,500 元及自支付命令狀繕本送達
    被上訴人翌日起（即97年1 月30日，下同）至清償日止，按
    年息百分之五計算之利息，並於原審獲得勝訴判決，原審並
    依職權宣告得假執行。上開判決認事用法均無違誤，應予維
    持，上訴人提起本件上訴為無理由，爰於本院答辯聲明：（
    一）上訴駁回。（二）第二審訴訟費用由上訴人負擔。
二、上訴人則以：兩造雖曾為男女朋友關係，但之間並無任何款
    項之借貸關係，僅於95年5 月間，被上訴人為增加上訴人所
    經銷善美得國際股份有限公司之內衣產品業績，而同意購買
    價值69,864元之內衣。當時因被上訴人現金及信用卡額度不
    足，而由上訴人於95年5 月31日晚間21時30分許，以自有之
    信用卡代刷。被上訴人於95年7 月間返還上訴人上開款項
    70,000元後，上訴人曾表示會幫被上訴人將上開7 萬元賺回
    來，並邀被上訴人一同加入直銷事業。但因被上訴人怠於經
    銷，而無法將錢賺回，豈能要求上訴人返還上開7 萬元。上
    訴人於購衣之初，雖曾一度表示願意贈送上開內衣予被上訴
    人，但為被上訴人所拒，並表示伊會自己負擔卡費因而交付
    7 萬元予上訴人。故兩人於96年初分手後，被上訴人再要求
    上訴人贈送內衣，索回7 萬元即無理由。上訴人於96年6 月
    18日以手機簡訊通知被上訴人會還錢一事，是因不堪被上訴
    人連續騷擾上訴人及家人之生活，而暫時以簡訊安撫伊情緒
    ，簡訊內容並未載明上訴人積欠具體金額之用語，自不得作
    為上訴人積欠被上訴人15萬元款項之證據。被上訴人雖另提
    提款紀錄，但並無匯款予上訴人之紀錄，伊稱當面交付現金
    予上訴人云云，係屬捏造，上訴人予以否認。按上訴人因為
    經銷公司產品，常需預留現金向公司訂貨，是以上訴人95年
    7 月間所繳交之15萬元卡費，係以手邊現金8 萬元連同被上
    訴人所償還之7 萬元支付，並未向被上訴人借款15萬元，原
    審不察，誤認事實，判決上訴人敗訴，顯屬不當，爰提起本
    件上訴，並於本院聲明：（一）判決廢棄。（二）被上訴人
    在第一審之訴駁回。（三）第一、二審訴訟費用由被上訴人
    負擔。
三、下列事項為兩造所不爭執，並有被上訴人提出之台南成功路
    郵局客戶歷史交易清單、手機簡訊照片及原審依職權閱被上
    訴人持有之聯邦商業銀行信用卡之消費及繳款明細表各1 份
    為證，堪信屬實：
（一）被上訴人先後於95年6 月29日、7 月3 日、7 月12日，自
      其設在台南成功路郵局帳戶內提款20,000元、20,000 元
      、20,000元、20,000元、15,500元、20,000元、20, 0 00
      元、10,000元，共計145,500 元。
（二）上訴人曾於95年7 月14日至郵局繳納聯邦商業銀行之信用
      卡帳款15萬元。
（三）上訴人於96年6 月18日曾傳簡訊予被上訴人，簡訊內容為
      「錢我會盡快還你，最晚明年三月，最快再幾個月，對不
      起影響你的生活，對不起！」。
四、爭執事項：被上訴人是否曾向上訴人借款145,500元？
五、法院之判斷：
（一）被上訴人主張兩造交往期間，上訴人曾於95年6 、7 間向
      伊借款145,500 元清償其信用卡費之事實，業據被上訴人
      提出145,500 元之金融機構提款紀錄及被上訴人自承會儘
      快還款之手機簡訊照片為證，且上訴人亦不否認於95年7
      月清償15萬元信用卡費，足認被上訴人主張之上開事實，
      堪信屬實。上訴人雖以前詞置辯，惟查：
   1、信用卡帳務為個人極機密隱私，倘被上訴人未借款145,50
      0 元予上訴人繳交信用卡費，以減輕上訴人高額利息之負
      擔，又豈會知悉上訴人積欠15萬元數額之信用卡卡費及清
      償時間，且上訴人於95年5 月份、6 月份、8 月份均僅繳
      交卡費15,000元、6,000 元、10,000元，並因而積欠上開
      月份之卡費各96,358元、173,038 元、36,835元，惟獨同
      年7 月14日繳交7 月份之信用卡費150,000 元，足認倘非
      上訴人向被上訴人借款145,500 元繳交7 月份信用卡費，
      依上訴人之信用卡還款記錄，難認上訴人當時有能力一次
      還款15萬元。上訴人辯稱其當時身邊有8 萬元之現金存款
      云云，核與上開還款記錄不符，不足採信。
   2、上訴人之手機簡訊雖未表明積欠被上訴人之具體金額，然
      上訴人既自承被上訴人多次向其索討欠款並向其家人詢問
      上訴人去向，則被上訴人於追索過程中，自不可能未表明
      追索之數額，是以上訴人於回覆被上訴人之手機簡訊時，
      應已知悉被上訴人索討之金額，而無於簡訊中再次表明積
      欠金額之必要。又上訴人以手機簡訊通知被上訴人，要求
      緩期清償時，基於保護自身之心理反應，未明白表示願意
      償還之具體數額亦屬人之常情，尚難因此即謂上訴人簡訊
      中未表明積欠之數額，即可推論上訴人未承認145,500 元
      之借款債務。此外，倘上訴人確未積欠被上訴人款項，而
      是希望被上訴人於分手後勿再連絡，避免困擾，依常情應
      是明白拒絕被上訴人之索款請求，而非表明希望給予期限
      清償，因此舉反而留下二人後會之約，故上訴人辯稱手機
      簡訊僅係敷衍被上訴人，既未表示願意償還之具體金額，
      自不得作為上訴人承認債務之證據云云，違反一般經驗法
      則，不足採信。
   3、被上訴人雖以伊名義向善美得國際股份有限公司購買內衣
      ，惟兩造均自承當時二人正交往中，購衣之目的係為增加
      上訴人之業績，且上訴人於本院準備程序中自承購衣之初
      係欲贈送予被上訴人，所以沒有要求被上訴人還款等語，
      足認被上訴人後來收受內衣時，已生贈與之效力。上訴人
      於96年間兩造分手後，擅自變更初衷，表明不願贈送，並
      將被上訴人於95年7 月間交付之7 萬元自己解釋為支付內
      衣價金云云，係事後卸責之詞，不足採信。
（二）綜上所述，被上訴人確有借款145,500 元予上訴人，自得
      依消費借貸之法律關係請求上訴人返還上開借款及支付法
      定遲延利息，從而原審判決上訴人應給付被上訴人145,
      500 元及自97年1 月30日起至清償日止，按年息百分之5
      計算之法定利息，並依職權宣告得假執行，係屬妥適，並
      無不當。上訴人指摘原審判決認事用法有誤，應予廢棄云
      云，為無理由，其上訴應予駁回。
六、據上論結，本件上訴為無理由，依民事訴訟法第436 條之1
    第3 項、第449 條第1 項、第78條，判決如主文。
中    華    民    國    98    年    4     月    29    日
                    民事鳳山分庭審判長法  官  楊富強
                                      法  官  林意芳
                                      法  官  吳文婷
正本係照原本作成。
本判決不得上訴。
中    華    民    國    98    年    4     月    29    日
                                      書記官  林仕興


司法院資訊處製作；財團法人民間司法改革基金會備份。
